# 求助，关于在建工程核算的问题

提问人：symm606 时间：2013-05-08 17:25:03
有家企业 2012 年有一项在建工程聘请了一位工程师协助构建，期间，企业将该工程师发生的差旅费、餐费等都计入该项在建工程成本中，请问这样核算正确吗？这些费用不是该入当期费用吗？

回答人：chenyiwei
如果该工程师受聘专门负责此在建工程项目，且聘用合同约定其为该工程项目而发生的合理限度内的餐费、差旅费由该公司承担，且实际发生额未超过合理限度，也可以证明确实是为了该工程项目而发生的，则也可以将此处的餐费、差旅费等计入在建工程成本。但业务招待费等项目除外。